臺灣高等法院高雄分院刑事裁定　　　　100年度交抗字第208號
抗　告　人
即受處分人　直航聯合有限公司
代　表　人　林麗純
送達代收人　高進忠
上列抗告人因違反道路交通管理處罰條例聲明異議案件，不服臺
灣高雄地方法院中華民國100 年7 月19日裁定（100 年度交聲字
第1565號），提起抗告，本院裁定如下：
    主  文
抗告駁回。
    理  由
一、抗告意旨略以：抗告人即受處分人直航聯合有限公司（下稱
    抗告人）為經營小客車租賃業者，於民國100 年3 月4 日15
    時55分起至同年月14日16時15分許，將車牌號碼0890-JJ 號
    小客車出租予方淳玄，因方淳玄於100 年3 月6 日凌晨1 時
    42分許，在台南市○○路○段與永華路口交通違規，原處分
    機關交通部公路總局高雄區監理所不依法將違規單移轉給承
    租人，卻逕對抗告人裁處，其裁罰實有不當。綜上，原裁定
    駁回抗告人之異議顯有不當，爰提起抗告，請求撤銷原裁定
    云云。
二、按受處分人，不服第8 條主管機關所為之處罰，得於接到裁
    決書之翌日起20日內，向管轄地方法院聲明異議。依道路交
    通管理處罰條例第87條規定向法院聲明異議之期間，自裁決
    送達之翌日起算，並得依法扣除在途期間及聲請回復原狀。
    法院認聲明異議不合法律上之程式或其異議權已經喪失者，
    應以裁定駁回之，但其不合法律上之程式可補正者，應先定
    期命為補正，逾期不補正者，即予駁回。道路交通管理處罰
    條例第87條第1 項、道路交通事件處理辦法第11條、第17條
    分別定有明文。
三、經查，抗告人係於民國100 年5 月30日收受交通部公路總局
    高雄區監理所100 年5 月30日高監自裁字第裁80-ST0000000
    號裁決書，此有交通部公路總局高雄區監理所送達證書1 紙
    在卷可稽（見原審卷第15頁）。且抗告人係設籍於原審法院
    轄區內之高雄市岡山區○○○路100 號1 樓，亦有抗告人所
    提出之刑事聲明異議狀、抗告狀（其上所填載之住址為高雄
    市岡山區○○○路100 號1 樓）各1 份附卷可憑。則抗告人
    之聲明異議期間，加計4 日之在途期間，應於100 年6 月23
    日（星期四）屆滿。玆抗告人竟遲至100 年6 月28日始聲明
    異議，此有刑事聲明異議狀上交通部公路總局高雄區監理所
    收狀時間戳章存卷可按（見原審卷第3 頁），顯已逾20日之
    法定聲明異議期間，甚為明灼。
四、原審因而認抗告人之聲明異議已逾20日之法定期間，且無從
    補正，其異議不適法，因而依道路交通事件處理辦法第17條
    前段（按「道路交通案件處理辦法」業於99年10月26日以司
    法院院台廳刑二字第0990024668號令、行政院院臺法字第09
    90056498號令會銜修正發布為「道路交通事件處理辦法」，
    並修正發布全文27條，於同年月28日生效，故原審仍援用「
    道路交通案件處理辦法」，顯係誤載）之規定，裁定駁回抗
    告人之異議，本院經核並無違誤。抗告人猶執陳詞，提起抗
    告，指摘原裁定不當，為無理由，應予駁回。
五、據上論結，應依道路交通事件處理辦法第25條，刑事訴訟法
    第412 條，裁定如主文。
中    華    民    國  100     年    8     月    10    日
                  刑事第十一庭  審判長法  官  翁慶珍
                                      法  官  石家禎
                                      法  官  孫啟強
以上正本證明與原本無異。
不得再抗告。
中    華    民    國   100    年    8     月    10    日
                                      書記官  劉鴻瑛